---
title: "Anàlisi Descriptiu: Intervencions del Parlament d'Andalusia"
date: today
format:
  html:
    toc: true
    toc-depth: 3
    code-fold: true
    self-contained: true
    theme: cosmo
execute:
  echo: true
  warning: false
  message: false
---

```{r setup}
#| include: false
knitr::opts_knit$set(root.dir = normalizePath(".."))

library(tidyverse)
library(jsonlite)
library(lubridate)
library(scales)
library(knitr)
library(kableExtra)
library(patchwork)

REGEX_CATALUNYA     <- "(?i)catalu[ñn]a"
REGEX_CATALUNYA_EXT <- "(?i)(catalu[ñn]a|catalan(es|as|án)?|independentis(mo|tas?)|separatis(mo|tas?)|golpistas?)"
OUT_CSV  <- "02_dades_processades/dataset_consolidat/corpus_intervencions.csv"
STT_DIR  <- "01_dades_crues/intervencions_stt"
CAT_FILE <- "01_dades_crues/cataleg/cataleg_master.json"
DIP_FILE <- "01_dades_crues/diputats/diputats.json"

dir.create(dirname(OUT_CSV), showWarnings = FALSE, recursive = TRUE)

`%||%` <- function(a, b) if (!is.null(a) && length(a) > 0 && !anyNA(a)) a else b

theme_set(
  theme_minimal(base_size = 12) +
    theme(plot.title    = element_text(face = "bold", size = 13),
          plot.subtitle = element_text(color = "grey40", size = 10),
          legend.position = "bottom")
)
```

```{r helpers}
#| include: false
nom_norm <- function(nom) {
  nom |>
    str_to_lower() |>
    iconv(to = "ASCII//TRANSLIT") |>
    str_replace_all("[^a-z]", " ") |>
    str_squish() |>
    str_split(" ") |>
    sapply(function(x) paste(sort(x[nchar(x) > 1]), collapse = "_"))
}

parse_stt_file <- function(filepath) {
  tryCatch({
    fname <- basename(filepath)
    m <- str_match(fname, "^(\\d+)_(\\d{3})_(.+)\\.json$")
    if (is.na(m[1, 1])) return(NULL)

    id_master <- as.integer(m[1, 2])
    ordre     <- as.integer(m[1, 3])

    data <- fromJSON(filepath, simplifyVector = FALSE)
    secs <- data$data$record$timeline$sections

    collect_leaves <- function(sections) {
      result <- list()
      for (s in sections) {
        has_sub <- !is.null(s$sections) && length(s$sections) > 0
        if (has_sub) {
          result <- c(result, collect_leaves(s$sections))
        } else {
          nom <- s$name %||% ""
          if (!str_starts(nom, "\\[") && nchar(nom) > 0) {
            stt <- s$stt %||% list()
            if (length(stt) > 0) {
              words <- sapply(stt, function(x) x$text %||% "")
              words_adj <- ifelse(
                str_ends(words, "\\.") & words != "...",
                paste0(words, " "), words
              )
              text   <- trimws(paste(words_adj, collapse = " "))
              n_real <- sum(trimws(words) != "..." & nchar(trimws(words)) > 0)
              result <- c(result, list(list(
                nom        = nom,
                start      = as.numeric(s$start %||% NA_real_),
                text       = text,
                n_paraules = n_real,
                n_stt      = length(stt)
              )))
            }
          }
        }
      }
      result
    }

    leaves <- collect_leaves(secs)
    if (length(leaves) == 0) return(NULL)

    idx  <- which.max(sapply(leaves, `[[`, "n_paraules"))
    prim <- leaves[[idx]]

    tibble(
      id_master         = id_master,
      intervencio_ordre = ordre,
      orador            = prim$nom,
      iv_start_s        = prim$start,
      text              = prim$text,
      n_paraules        = prim$n_paraules,
      n_segments_stt    = prim$n_stt
    )
  }, error = function(e) NULL)
}
```

```{r gobierno-junta}
#| include: false
gobierno_junta <- tribble(
  ~nom,                                      ~rol,                                                        ~partit,
  "Fernández-Pacheco Monterreal, Ramón",     "Consejero de Cultura y Patrimonio Histórico",               "PP",
  "España Reina, Carolina",                  "Consejera de Hacienda y Financiación Europea",              "PP",
  "Díaz Jiménez, Rocío",                     "Consejera de Fomento y Articulación Territorial",           "PP",
  "Blanco Eguren, Rocío",                    "Consejera de Empleo, Empresa y Trabajo Autónomo",           "PP",
  "Bernal Bergua, Arturo",                   "Consejero de Turismo, Cultura y Deporte",                   "PP",
  "Gómez Villamandos, José Carlos",          "Consejero de Universidad, Investigación e Innovación",      "PP",
  "Nieto Ballesteros, José Antonio",         "Consejero de Justicia, Administración Local y Función Pública", "PP",
  "Paradela Gutiérrez, Jorge",               "Consejero de Sostenibilidad, Medio Ambiente y Economía Azul","PP",
  "Hernández Soto, Rocío",                   "Consejera de Salud y Familias (XI leg.)",                   "PP",
  "Crespo Díaz, María Carmen",               "Consejera de Agricultura, Pesca y Desarrollo Rural (XI leg.)","PP"
) |>
  mutate(nom_norm = nom_norm(nom))
```

```{r build-corpus}
#| include: false
if (file.exists(OUT_CSV) && file.size(OUT_CSV) > 100) {
  corpus <- read.csv(OUT_CSV, stringsAsFactors = FALSE) |>
    mutate(
      fecha              = as.Date(fecha),
      data_mes           = as.Date(data_mes),
      mencio_catalunya   = as.logical(mencio_catalunya),
      mencio_cat_ext     = as.logical(mencio_cat_ext),
      orador_identificat = as.logical(orador_identificat)
    )
} else {
  cataleg <- as_tibble(fromJSON(CAT_FILE)) |>
    filter(!is.na(id_master)) |>
    mutate(fecha = as.Date(fecha)) |>
    select(id_master, titol_sessio = titol, fecha, legislatura, href)

  diputats <- as_tibble(fromJSON(DIP_FILE)) |>
    filter(!is.na(nom)) |>
    mutate(nom_norm = nom_norm(nom)) |>
    distinct(nom_norm, legislatura, .keep_all = TRUE) |>
    select(nom_norm, legislatura, grup_parlamentari, partit)

  stt_files <- list.files(STT_DIR, pattern = "\\.json$", full.names = TRUE)
  n_cores   <- max(1L, parallel::detectCores() - 1L)
  corpus_raw <- bind_rows(
    parallel::mclapply(stt_files, parse_stt_file, mc.cores = n_cores)
  )

  corpus <- corpus_raw |>
    left_join(cataleg, by = "id_master") |>
    mutate(
      any       = year(fecha),
      mes       = month(fecha),
      trimestre = quarter(fecha),
      data_mes  = floor_date(fecha, "month"),
      url_interv = if_else(
        !is.na(href),
        paste0(href, if_else(!is.na(iv_start_s),
                             paste0("&start=", floor(iv_start_s)), "")),
        NA_character_
      )
    ) |>
    mutate(orador_norm = nom_norm(orador)) |>
    left_join(diputats, by = c("orador_norm" = "nom_norm", "legislatura")) |>
    left_join(
      gobierno_junta |> select(nom_norm, rol_govern = rol, partit_govern = partit),
      by = c("orador_norm" = "nom_norm")
    ) |>
    mutate(
      grup_parlamentari = coalesce(grup_parlamentari,
                                   if_else(!is.na(rol_govern),
                                           paste0("Govern Junta (", partit_govern, ")"),
                                           NA_character_)),
      partit            = coalesce(partit, partit_govern)
    ) |>
    select(-rol_govern, -partit_govern) |>
    mutate(
      mencio_catalunya   = str_detect(text, REGEX_CATALUNYA),
      n_mencions_cat     = str_count(text, REGEX_CATALUNYA),
      mencio_cat_ext     = str_detect(text, REGEX_CATALUNYA_EXT),
      n_mencions_cat_ext = str_count(text, REGEX_CATALUNYA_EXT),
      n_caracters        = nchar(text),
      orador_identificat = !is.na(partit)
    ) |>
    select(
      id_master, intervencio_ordre,
      titol_sessio, fecha, any, mes, trimestre, data_mes, legislatura,
      orador, orador_norm, orador_identificat,
      grup_parlamentari, partit,
      text, n_caracters, n_paraules, n_segments_stt,
      mencio_catalunya, n_mencions_cat,
      mencio_cat_ext, n_mencions_cat_ext,
      url_interv
    ) |>
    arrange(fecha, id_master, intervencio_ordre)

  write.csv(corpus, OUT_CSV, row.names = FALSE, fileEncoding = "UTF-8")
}
```

## Sobre les dades

Les dades d'aquest informe provenen de la [Videoteca del Parlament d'Andalusia](https://videoteca.parlamentodeandalucia.es) i han estat recollides i processades per una cadena de quatre scripts:

- **`1_scraper_cataleg.R`** — Raspa el catàleg de sessions plenàries de les legislatures X, XI i XII. Per a cada sessió, visita la pàgina `/watch` corresponent i n'extreu l'identificador intern (`id_master`) del bloc JSPLAYLIST, l'única font fiable per a aquest valor.
- **`2_cataleg_diputats.R`** — Construeix el cens de diputats i diputades per a cada legislatura, incloent-hi nom, grup parlamentari i partit.
- **`3_api_sessions.R`** — Descarrega l'esquelet de cada sessió (ordre del dia i oradors) i les transcripcions automàtiques (STT) intervenció per intervenció, a través de l'API interna de la Videoteca.
- **`4_analisi_descriptiu.qmd`** (aquest fitxer) — Fusiona totes les fonts en un CSV unificat (`corpus_intervencions.csv`), una fila per intervenció, amb metadades de sessió, identificació de l'orador i variables derivades per a l'anàlisi de la presència de Catalunya.

---

## Part 2: Visió general del corpus

### Estadístiques globals

```{r tbl-stats-generals}
#| tbl-cap: "Estadístiques generals del corpus"

tibble(
  Indicador = c(
    "Legislatures", "Sessions (plens)",
    "Intervencions totals", "Intervencions amb text (≥1 paraula)",
    "Total de paraules", "Mitjana paraules / intervenció",
    "Mediana paraules / intervenció",
    "Oradors únics", "Oradors identificats (diputats + govern)"
  ),
  Valor = c(
    n_distinct(corpus$legislatura),
    n_distinct(corpus$id_master),
    nrow(corpus),
    sum(corpus$n_paraules > 0),
    sum(corpus$n_paraules),
    round(mean(corpus$n_paraules[corpus$n_paraules > 0])),
    median(corpus$n_paraules[corpus$n_paraules > 0]),
    n_distinct(corpus$orador),
    n_distinct(corpus$orador[corpus$orador_identificat])
  )
) |>
  mutate(Valor = formatC(Valor, format = "fg", big.mark = ".")) |>
  kable(align = c("l", "r")) |>
  kable_styling(bootstrap_options = c("striped", "hover"),
                full_width = FALSE, position = "left")
```

```{r tbl-stats-per-sessio}
#| tbl-cap: "Intervencions per sessió: resum"

corpus |>
  group_by(id_master, titol_sessio, fecha) |>
  summarise(n_interv = n(), n_paraules = sum(n_paraules), .groups = "drop") |>
  summarise(
    `Sessions`         = n(),
    `Mínim interv.`    = min(n_interv),
    `Mediana interv.`  = median(n_interv),
    `Màxim interv.`    = max(n_interv),
    `Mínim paraules`   = min(n_paraules),
    `Mediana paraules` = median(n_paraules),
    `Màxim paraules`   = max(n_paraules)
  ) |>
  pivot_longer(everything(), names_to = "Indicador", values_to = "Valor") |>
  mutate(Valor = formatC(Valor, format = "fg", big.mark = ".")) |>
  kable(align = c("l", "r")) |>
  kable_styling(bootstrap_options = c("striped", "hover"),
                full_width = FALSE, position = "left")
```

### Distribució temporal

```{r fig-activitat-temporal}
#| fig-cap: "Activitat parlamentària per mes"
#| fig-height: 5

mensual <- corpus |>
  group_by(data_mes) |>
  summarise(
    n_sessions = n_distinct(id_master),
    n_interv   = n(),
    n_paraules = sum(n_paraules),
    .groups    = "drop"
  )

p_sessions <- ggplot(mensual, aes(x = data_mes, y = n_sessions)) +
  geom_col(fill = "#2E86AB", alpha = 0.85) +
  scale_x_date(date_breaks = "6 months", date_labels = "%b\n%Y") +
  scale_y_continuous(breaks = scales::breaks_pretty()) +
  labs(title = "Sessions per mes", x = NULL, y = "N sessions")

p_interv <- ggplot(mensual, aes(x = data_mes, y = n_interv)) +
  geom_col(fill = "#A23B72", alpha = 0.85) +
  scale_x_date(date_breaks = "6 months", date_labels = "%b\n%Y") +
  scale_y_continuous(labels = label_comma()) +
  labs(title = "Intervencions per mes", x = NULL, y = "N intervencions")

p_paraules <- ggplot(mensual, aes(x = data_mes, y = n_paraules)) +
  geom_col(fill = "#F18F01", alpha = 0.85) +
  scale_x_date(date_breaks = "6 months", date_labels = "%b\n%Y") +
  scale_y_continuous(labels = label_comma()) +
  labs(title = "Paraules per mes", x = NULL, y = "N paraules")

p_sessions / p_interv / p_paraules
```

### Distribució de la longitud de les intervencions

```{r fig-dist-longitud}
#| fig-cap: "Distribució de la longitud de les intervencions (escala log₁₀)"
#| fig-height: 4

corpus |>
  filter(n_paraules > 0) |>
  ggplot(aes(x = n_paraules)) +
  geom_histogram(bins = 60, fill = "#457B9D", color = "white", linewidth = 0.2,
                 alpha = 0.85) +
  geom_vline(
    xintercept = median(corpus$n_paraules[corpus$n_paraules > 0]),
    color = "#E63946", linetype = "dashed", linewidth = 0.8
  ) +
  annotate("text",
    x = median(corpus$n_paraules[corpus$n_paraules > 0]) * 1.4,
    y = Inf, vjust = 1.5, size = 3.2, color = "#E63946",
    label = paste0("mediana = ",
                   formatC(median(corpus$n_paraules[corpus$n_paraules > 0]),
                           format = "fg", big.mark = "."))
  ) +
  scale_x_log10(labels = label_comma(), breaks = c(1, 10, 100, 500, 2000, 10000)) +
  scale_y_continuous(labels = label_comma()) +
  labs(title = "Longitud de les intervencions",
       subtitle = "Paraules reals (exclosos marcadors '...')",
       x = "Paraules (escala log₁₀)", y = "N intervencions")
```

### Oradors més actius

```{r fig-top-diputats-interv}
#| fig-cap: "Top 25 oradors per nombre d'intervencions"
#| fig-height: 7

corpus |>
  filter(orador_identificat) |>
  count(orador, partit, sort = TRUE) |>
  slice_head(n = 25) |>
  mutate(orador = str_trunc(orador, 38) |> fct_reorder(n)) |>
  ggplot(aes(x = n, y = orador, fill = partit)) +
  geom_col(alpha = 0.85) +
  geom_text(aes(label = label_comma()(n)), hjust = -0.1, size = 3) +
  scale_x_continuous(labels = label_comma(),
                     expand = expansion(mult = c(0, 0.15))) +
  labs(title = "Oradors amb més intervencions (tots els plens)",
       x = "Nombre d'intervencions", y = NULL, fill = "Partit") +
  theme(legend.position = "right")
```

```{r fig-top-diputats-paraules}
#| fig-cap: "Top 25 oradors per total de paraules"
#| fig-height: 7

corpus |>
  filter(orador_identificat) |>
  group_by(orador, partit) |>
  summarise(n_paraules = sum(n_paraules), .groups = "drop") |>
  slice_max(n_paraules, n = 25) |>
  mutate(orador = str_trunc(orador, 38) |> fct_reorder(n_paraules)) |>
  ggplot(aes(x = n_paraules, y = orador, fill = partit)) +
  geom_col(alpha = 0.85) +
  geom_text(aes(label = label_comma()(n_paraules)), hjust = -0.1, size = 3) +
  scale_x_continuous(labels = label_comma(),
                     expand = expansion(mult = c(0, 0.15))) +
  labs(title = "Oradors que han parlat més paraules (tots els plens)",
       x = "Total de paraules", y = NULL, fill = "Partit") +
  theme(legend.position = "right")
```

### Repartiment per partit

```{r fig-per-partit}
#| fig-cap: "Intervencions i paraules per partit polític"
#| fig-height: 4

per_partit <- corpus |>
  filter(!is.na(partit)) |>
  group_by(partit) |>
  summarise(n_interv = n(), n_paraules = sum(n_paraules), .groups = "drop")

p_pi <- per_partit |>
  mutate(partit = fct_reorder(partit, n_interv)) |>
  ggplot(aes(x = n_interv, y = partit)) +
  geom_col(fill = "#2E86AB", alpha = 0.85) +
  geom_text(aes(label = label_comma()(n_interv)), hjust = -0.1, size = 3.2) +
  scale_x_continuous(labels = label_comma(),
                     expand = expansion(mult = c(0, 0.15))) +
  labs(title = "Intervencions per partit", x = NULL, y = NULL)

p_pp <- per_partit |>
  mutate(partit = fct_reorder(partit, n_paraules)) |>
  ggplot(aes(x = n_paraules, y = partit)) +
  geom_col(fill = "#A23B72", alpha = 0.85) +
  geom_text(aes(label = label_comma()(n_paraules)), hjust = -0.1, size = 3.2) +
  scale_x_continuous(labels = label_comma(),
                     expand = expansion(mult = c(0, 0.15))) +
  labs(title = "Paraules per partit", x = NULL, y = NULL)

p_pi | p_pp
```

---

## Part 3: Presència de Catalunya

Definim com a **«menció a Catalunya»** qualsevol intervenció que contingui almenys una ocurrència del patró regex ampliat:

```
(?i)(catalu[ñn]a | catalan(es|as|án)? | independentis(mo|tas?) | separatis(mo|tas?) | golpistas?)
```

Això captura les formes següents:

| Grup | Termes inclosos |
|------|-----------------|
| Topònim | *Cataluña*, *Cataluna* |
| Gentilici | *catalán*, *catalana*, *catalanes*, *catalanas*, *catalan* |
| Independentisme | *independentismo*, *independentista*, *independentistas* |
| Separatisme | *separatismo*, *separatista*, *separatistas* |
| Legitimitat | *golpista*, *golpistas* |

El corpus conté a més la columna `mencio_catalunya` basada en el regex restringit (`catalu[ñn]a` únicament), que permet comparar fins a quin punt les mencions directes al topònim i les mencions al debat independentista coincideixen o divergeixen.

```{r def-cat-corpus}
corpus_cat <- corpus |> filter(mencio_cat_ext)
```

### Estadístiques generals

```{r tbl-cat-global}
#| tbl-cap: "Presència de Catalunya al corpus (regex ampliat)"

tibble(
  Indicador = c(
    "Intervencions amb menció (regex ampliat)",
    "  — d'aquestes, amb topònim Cataluña",
    "% sobre el total d'intervencions",
    "Total de coincidències regex",
    "Oradors únics que mencionen Catalunya",
    "Partits que mencionen Catalunya",
    "Sessions amb almenys una menció"
  ),
  Valor = c(
    formatC(nrow(corpus_cat), format = "fg", big.mark = "."),
    formatC(sum(corpus$mencio_catalunya), format = "fg", big.mark = "."),
    paste0(round(100 * nrow(corpus_cat) / nrow(corpus), 2), "%"),
    formatC(sum(corpus$n_mencions_cat_ext), format = "fg", big.mark = "."),
    as.character(n_distinct(corpus_cat$orador)),
    as.character(n_distinct(corpus_cat$partit[!is.na(corpus_cat$partit)])),
    as.character(n_distinct(corpus_cat$id_master))
  )
) |>
  kable(align = c("l", "r")) |>
  kable_styling(bootstrap_options = c("striped", "hover"),
                full_width = FALSE, position = "left")
```

### Per partit

```{r tbl-cat-per-partit}
#| tbl-cap: "Mencions a Catalunya per partit polític (regex ampliat)"

corpus |>
  filter(!is.na(partit)) |>
  group_by(Partit = partit) |>
  summarise(
    `Intervencions totals` = n(),
    `Amb Catalunya`        = sum(mencio_cat_ext, na.rm = TRUE),
    `% amb Catalunya`      = round(100 * mean(mencio_cat_ext, na.rm = TRUE), 1),
    `Total mencions`       = sum(n_mencions_cat_ext, na.rm = TRUE),
    `Mencions / interv.`   = round(sum(n_mencions_cat_ext) / n(), 2),
    .groups = "drop"
  ) |>
  arrange(desc(`Amb Catalunya`)) |>
  kable(align = c("l", rep("r", 5))) |>
  kable_styling(bootstrap_options = c("striped", "hover"),
                full_width = FALSE, position = "left")
```

### Evolució temporal

```{r fig-cat-temporal}
#| fig-cap: "Mencions a Catalunya al llarg del temps"
#| fig-height: 5

cat_mes <- corpus |>
  filter(!is.na(data_mes)) |>
  group_by(data_mes) |>
  summarise(
    n_total = n(),
    n_cat   = sum(mencio_cat_ext, na.rm = TRUE),
    pct_cat = 100 * n_cat / n_total,
    .groups = "drop"
  )

p_abs <- ggplot(cat_mes, aes(x = data_mes, y = n_cat)) +
  geom_col(fill = "#E63946", alpha = 0.85) +
  scale_x_date(date_breaks = "6 months", date_labels = "%b\n%Y") +
  scale_y_continuous(labels = label_comma()) +
  labs(title = "Intervencions amb menció a Catalunya",
       subtitle = "Nombre absolut per mes",
       x = NULL, y = "N intervencions")

p_pct <- ggplot(cat_mes, aes(x = data_mes, y = pct_cat)) +
  geom_line(color = "#457B9D", linewidth = 0.9) +
  geom_point(color = "#457B9D", size = 1.8, alpha = 0.8) +
  geom_smooth(method = "loess", se = TRUE, color = "#E63946",
              fill = "#E63946", alpha = 0.15, linewidth = 0.7) +
  scale_x_date(date_breaks = "6 months", date_labels = "%b\n%Y") +
  scale_y_continuous(labels = label_percent(scale = 1), limits = c(0, NA)) +
  labs(subtitle = "Proporció sobre el total d'intervencions del mes",
       x = NULL, y = "% intervencions")

p_abs / p_pct
```

### Per partit al llarg del temps

```{r fig-cat-partit-temps}
#| fig-cap: "% d'intervencions amb menció a Catalunya per trimestre i partit"
#| fig-height: 5

corpus |>
  filter(!is.na(partit), !is.na(fecha)) |>
  mutate(data_trim = floor_date(fecha, "quarter")) |>
  group_by(data_trim, partit) |>
  summarise(
    n_total = n(),
    n_cat   = sum(mencio_cat_ext, na.rm = TRUE),
    pct_cat = 100 * n_cat / n_total,
    .groups = "drop"
  ) |>
  filter(n_total >= 5) |>
  ggplot(aes(x = data_trim, y = pct_cat, color = partit)) +
  geom_line(linewidth = 0.75, alpha = 0.85) +
  geom_point(size = 1.8, alpha = 0.8) +
  scale_x_date(date_breaks = "1 year", date_labels = "%Y") +
  scale_y_continuous(labels = label_percent(scale = 1), limits = c(0, NA)) +
  labs(title = "% d'intervencions que mencionen Catalunya, per trimestre i partit",
       subtitle = "Periodes amb menys de 5 intervencions exclosos",
       x = NULL, y = "% intervencions", color = "Partit") +
  theme(legend.position = "right")
```

### Top diputats per mencions a Catalunya

```{r tbl-top-cat-diputats}
#| tbl-cap: "Top 20 oradors per mencions a Catalunya (regex ampliat)"

corpus |>
  filter(orador_identificat) |>
  group_by(Orador = orador, Partit = partit) |>
  summarise(
    `Interv. totals`    = n(),
    `Interv. Catalunya` = sum(mencio_cat_ext, na.rm = TRUE),
    `% Catalunya`       = round(100 * mean(mencio_cat_ext, na.rm = TRUE), 1),
    `Total mencions`    = sum(n_mencions_cat_ext, na.rm = TRUE),
    .groups = "drop"
  ) |>
  filter(`Interv. Catalunya` > 0) |>
  slice_max(`Total mencions`, n = 20) |>
  kable(align = c("l", "l", rep("r", 4))) |>
  kable_styling(bootstrap_options = c("striped", "hover"),
                full_width = FALSE, position = "left")
```

### Proporció per partit

```{r fig-cat-pct-partit}
#| fig-cap: "Proporció d'intervencions amb menció a Catalunya per partit"
#| fig-height: 4

corpus |>
  filter(!is.na(partit)) |>
  group_by(partit) |>
  summarise(
    pct_cat  = 100 * mean(mencio_cat_ext, na.rm = TRUE),
    n_interv = n(),
    .groups  = "drop"
  ) |>
  mutate(
    partit = fct_reorder(partit, pct_cat),
    label  = paste0(round(pct_cat, 1), "%")
  ) |>
  ggplot(aes(x = pct_cat, y = partit)) +
  geom_col(aes(fill = pct_cat), alpha = 0.85, show.legend = FALSE) +
  geom_text(aes(label = label), hjust = -0.15, size = 3.5) +
  scale_fill_gradient(low = "#AED9E0", high = "#E63946") +
  scale_x_continuous(labels = label_percent(scale = 1),
                     expand = expansion(mult = c(0, 0.12))) +
  labs(title = "% d'intervencions que mencionen Catalunya, per partit",
       subtitle = "Sobre el total d'intervencions de cada partit",
       x = "% intervencions amb menció", y = NULL)
```

### Mostra de context: ±200 paraules al voltant de la menció

```{r cat-context}
#| results: asis
#| echo: false

extract_context_window <- function(text, pattern = REGEX_CATALUNYA_EXT, n_words = 200L) {
  words   <- str_split(text, "\\s+")[[1]]
  n       <- length(words)
  match_i <- which(str_detect(words, pattern))
  if (length(match_i) == 0L) return(NA_character_)

  idx     <- match_i[1L]
  start_w <- max(1L, idx - n_words)
  end_w   <- min(n, idx + n_words)

  ctx <- words[start_w:end_w]
  rel <- idx - start_w + 1L
  ctx[rel] <- paste0('<mark style="background:#ffe066;padding:0 2px;border-radius:2px;font-weight:bold">',
                     ctx[rel], "</mark>")

  prefix <- if (start_w > 1L) "<em>[…]</em> " else ""
  suffix <- if (end_w < n)    " <em>[…]</em>" else ""
  paste0(prefix, paste(ctx, collapse = " "), suffix)
}

set.seed(42)
mostres <- corpus_cat |>
  filter(n_paraules > 50, !is.na(orador)) |>
  slice_sample(n = 12) |>
  rowwise() |>
  mutate(context = extract_context_window(text)) |>
  ungroup()

for (i in seq_len(nrow(mostres))) {
  r    <- mostres[i, ]
  link <- if (!is.na(r$url_interv))
    sprintf(' <a href="%s" target="_blank" title="Obrir vídeo" style="text-decoration:none">&#9654;</a>',
            r$url_interv)
  else ""
  cat('<div style="border:1px solid #ddd;border-radius:6px;padding:14px 18px;margin-bottom:18px;background:#fafafa">\n')
  cat(sprintf(
    '<p style="margin:0 0 6px 0;font-size:.9em;color:#555"><strong>%s</strong> &nbsp;·&nbsp; %s &nbsp;·&nbsp; <span style="color:#888">%s menció/ons</span>%s</p>\n',
    htmltools::htmlEscape(r$orador),
    format(as.Date(r$fecha), "%d/%m/%Y"),
    r$n_mencions_cat_ext,
    link
  ))
  cat(sprintf(
    '<p style="margin:0 0 4px 0;font-size:.8em;color:#777"><em>%s &nbsp;·&nbsp; Leg. %s &nbsp;·&nbsp; %s</em></p>\n',
    htmltools::htmlEscape(r$titol_sessio),
    r$legislatura,
    htmltools::htmlEscape(coalesce(r$partit, "–"))
  ))
  cat(sprintf('<p style="margin:10px 0 0 0;line-height:1.6;font-size:.95em">%s</p>\n', r$context))
  cat('</div>\n\n')
}
```

---

## Apèndix A: Membres del Govern de la Junta identificats

```{r tbl-govern}
#| tbl-cap: "Membres del Govern de la Junta de Andalusia identificats al corpus (llista aproximada)"

gobierno_junta |>
  left_join(
    corpus |>
      filter(orador_identificat) |>
      count(nom_norm = orador_norm, name = "N intervencions"),
    by = "nom_norm"
  ) |>
  mutate(`N intervencions` = replace_na(`N intervencions`, 0L)) |>
  select(Nom = nom, Rol = rol, Partit = partit, `N intervencions`) |>
  arrange(desc(`N intervencions`)) |>
  kable(align = c("l", "l", "l", "r")) |>
  kable_styling(bootstrap_options = c("striped", "hover"),
                full_width = FALSE, position = "left")
```

## Apèndix B: Oradors no identificats

```{r tbl-no-identificats}
#| tbl-cap: "Oradors amb més intervencions sense identificar"

corpus |>
  filter(!orador_identificat, n_paraules > 0) |>
  count(orador, sort = TRUE) |>
  slice_head(n = 15) |>
  rename(Orador = orador, `N intervencions` = n) |>
  kable() |>
  kable_styling(bootstrap_options = "striped", full_width = FALSE, position = "left")
```
