---
title: "Anàlisi de Framing: Catalunya al Parlament d'Andalusia"
date: today
format:
  html:
    toc: true
    toc-depth: 3
    code-fold: true
    self-contained: true
    theme: cosmo
execute:
  echo: true
  warning: false
  message: false
---

```{r setup}
#| include: false
knitr::opts_knit$set(root.dir = normalizePath(".."))

library(tidyverse)
library(lubridate)
library(scales)
library(knitr)
library(kableExtra)
library(patchwork)

IN_CSV       <- "02_dades_processades/dataset_consolidat/corpus_intervencions.csv"
PROGRESS_CSV <- "02_dades_processades/llm_frames/llm_progress.csv"

REGEX_CATALUNYA_EXT <- "(?i)(catalu[ñn]a|catalan(es|as|án)?|independentis(mo|tas?)|separatis(mo|tas?)|golpistas?)"

COL_SENTIMENT <- c(
  "Hostil_Negatiu"        = "#E63946",
  "Neutral_Institucional" = "#adb5bd",
  "Empàtic_Positiu"       = "#2a9d8f"
)
COL_FRAME <- c(
  "Constitutional_Threat"   = "#9b2335",
  "Electoral_Weaponization" = "#6a0572",
  "Grievance_Economics"     = "#F18F01",
  "Positive_Reference"      = "#2a9d8f",
  "Other"                   = "#ced4da"
)
FRAME_LVLS <- c("Constitutional_Threat","Electoral_Weaponization",
                "Grievance_Economics","Positive_Reference","Other")

theme_set(
  theme_minimal(base_size = 12) +
    theme(plot.title    = element_text(face = "bold", size = 13),
          plot.subtitle = element_text(color = "grey40", size = 10),
          legend.position = "bottom")
)
```

```{r load-data}
#| include: false
corpus <- read.csv(IN_CSV, stringsAsFactors = FALSE) |>
  mutate(
    fecha              = as.Date(fecha),
    data_mes           = as.Date(data_mes),
    mencio_cat_ext     = as.logical(mencio_cat_ext),
    mencio_catalunya   = as.logical(mencio_catalunya),
    orador_identificat = as.logical(orador_identificat),
    data_trim          = floor_date(fecha, "quarter")
  )

if (file.exists(PROGRESS_CSV)) {
  progress <- read.csv(PROGRESS_CSV, stringsAsFactors = FALSE) |>
    mutate(id_master         = suppressWarnings(as.integer(id_master)),
           intervencio_ordre = suppressWarnings(as.integer(intervencio_ordre))) |>
    filter(!is.na(id_master), !is.na(intervencio_ordre)) |>
    select(-any_of(c("row_key", "llm_ts")))
  corpus <- corpus |>
    left_join(progress, by = c("id_master", "intervencio_ordre"))
} else {
  corpus <- corpus |>
    mutate(llm_sentiment_cat = NA_character_, llm_primary_frame = NA_character_,
           llm_confidence = NA_real_,         llm_reasoning     = NA_character_)
}

corpus_cat <- corpus |> filter(mencio_cat_ext)
corpus_llm <- corpus |> filter(!is.na(llm_sentiment_cat))
n_pendent  <- sum(corpus$mencio_cat_ext & is.na(corpus$llm_sentiment_cat), na.rm = TRUE)
```

## Sobre les dades

Aquest informe analitza les mencions a Catalunya en les intervencions plenàries del
Parlament d'Andalusia (legislatures X, XI i XII) a partir de dues capes de processament:

1. **Detecció per regex** (`4_analisi_descriptiu.qmd`) — identifica totes les
   intervencions que contenen el patró `REGEX_CATALUNYA_EXT` (topònim, gentilici,
   independentisme, separatisme, *golpistas*).
2. **Classificació LLM** (`5_llm_framing.R`) — per a cada intervenció detectada,
   un model OpenAI aplica el codebook de *framing* estructurat i retorna
   `sentiment_cat` i `primary_frame` en JSON Schema garantit.

```{r tbl-estat}
#| tbl-cap: "Estat del corpus en el moment de renderitzar"
#| echo: false
tibble(
  Indicador = c(
    "Intervencions totals al corpus",
    "Intervencions amb menció a Catalunya (regex ampliat)",
    "  — classificades pel LLM",
    "  — pendents de classificació"
  ),
  Valor = c(
    formatC(nrow(corpus),     format="fg", big.mark="."),
    formatC(nrow(corpus_cat), format="fg", big.mark="."),
    formatC(nrow(corpus_llm), format="fg", big.mark="."),
    formatC(n_pendent,        format="fg", big.mark=".")
  )
) |>
  kable(align=c("l","r")) |>
  kable_styling(bootstrap_options=c("striped","hover"),
                full_width=FALSE, position="left")
```

> Les seccions d'anàlisi LLM s'actualitzen automàticament en re-renderitzar,
> a mesura que `5_llm_framing.R` classifica noves intervencions.

---

## Part 1: Visió general de les mencions

### Estadístiques globals

```{r tbl-global}
#| tbl-cap: "Resum de mencions a Catalunya"
tibble(
  Indicador = c(
    "Sessions amb almenys una menció",
    "Intervencions amb menció (% sobre total)",
    "Total de coincidències regex",
    "Oradors únics que mencionen Catalunya",
    "Partits representats"
  ),
  Valor = c(
    as.character(n_distinct(corpus_cat$id_master)),
    paste0(formatC(nrow(corpus_cat), format="fg", big.mark="."),
           "  (", round(100*nrow(corpus_cat)/nrow(corpus), 1), "%)"),
    formatC(sum(corpus$n_mencions_cat_ext, na.rm=TRUE), format="fg", big.mark="."),
    as.character(n_distinct(corpus_cat$orador)),
    as.character(n_distinct(corpus_cat$partit[!is.na(corpus_cat$partit)]))
  )
) |>
  kable(align=c("l","r")) |>
  kable_styling(bootstrap_options=c("striped","hover"),
                full_width=FALSE, position="left")
```

### Evolució temporal

```{r fig-temp}
#| fig-cap: "Mencions a Catalunya: absoluts i proporció mensual"
#| fig-height: 4
cat_mes <- corpus |>
  filter(!is.na(data_mes)) |>
  group_by(data_mes) |>
  summarise(n_total=n(), n_cat=sum(mencio_cat_ext, na.rm=TRUE),
            pct=100*n_cat/n_total, .groups="drop")

p1 <- ggplot(cat_mes, aes(data_mes, n_cat)) +
  geom_col(fill="#E63946", alpha=0.8) +
  scale_x_date(date_breaks="6 months", date_labels="%b\n%Y") +
  labs(title="Mencions mensuals (absolut)", x=NULL, y="N intervencions")

p2 <- ggplot(cat_mes, aes(data_mes, pct)) +
  geom_line(color="#457B9D", linewidth=0.9) +
  geom_smooth(method="loess", se=TRUE, color="#E63946",
              fill="#E63946", alpha=0.15, linewidth=0.6) +
  scale_x_date(date_breaks="6 months", date_labels="%b\n%Y") +
  scale_y_continuous(labels=label_percent(scale=1), limits=c(0,NA)) +
  labs(subtitle="Proporció sobre el total d'intervencions del mes", x=NULL, y="%")

p1 / p2
```

### Per partit al llarg del temps

```{r fig-temp-partit}
#| fig-cap: "% d'intervencions amb menció a Catalunya per trimestre i partit"
#| fig-height: 5
corpus |>
  filter(!is.na(partit), !is.na(data_trim)) |>
  group_by(data_trim, partit) |>
  summarise(n_tot=n(), n_cat=sum(mencio_cat_ext, na.rm=TRUE),
            pct=100*n_cat/n_tot, .groups="drop") |>
  filter(n_tot >= 5) |>
  ggplot(aes(data_trim, pct, color=partit)) +
  geom_line(linewidth=0.75, alpha=0.85) +
  geom_point(size=1.8, alpha=0.8) +
  scale_x_date(date_breaks="1 year", date_labels="%Y") +
  scale_y_continuous(labels=label_percent(scale=1), limits=c(0,NA)) +
  labs(title="% d'intervencions amb menció a Catalunya, per trimestre i partit",
       subtitle="Períodes amb menys de 5 intervencions exclosos",
       x=NULL, y="% intervencions", color="Partit") +
  theme(legend.position="right")
```

### Proporció per partit

```{r fig-pct-partit}
#| fig-cap: "% d'intervencions amb menció a Catalunya per partit"
#| fig-height: 4
corpus |>
  filter(!is.na(partit)) |>
  group_by(partit) |>
  summarise(pct=100*mean(mencio_cat_ext, na.rm=TRUE), n=n(), .groups="drop") |>
  mutate(partit=fct_reorder(partit, pct), label=paste0(round(pct,1),"%")) |>
  ggplot(aes(pct, partit)) +
  geom_col(aes(fill=pct), alpha=0.85, show.legend=FALSE) +
  geom_text(aes(label=label), hjust=-0.1, size=3.5) +
  scale_fill_gradient(low="#AED9E0", high="#E63946") +
  scale_x_continuous(labels=label_percent(scale=1),
                     expand=expansion(mult=c(0,0.12))) +
  labs(title="% d'intervencions que mencionen Catalunya, per partit",
       x="% intervencions amb menció", y=NULL)
```

---

## Part 2: Codebook de framing

El codebook segueix la metodologia de **Halterman & Keith (2024)** per a classificació
de *frames* discursius amb LLM. Cada intervenció classificada rep dues etiquetes:

### Dimensió 1 — Sentiment (`sentiment_cat`)

| Etiqueta | Definició | Indicadors típics |
|----------|-----------|-------------------|
| **Hostil_Negatiu** | Llenguatge pejoratiu, agressiu o d'alarma | *golpistas, chantaje, ruptura, privilegios* |
| **Neutral_Institucional** | Fets objectius, dades o procediments sense càrrega valorativa | *según los datos, el acuerdo prevé* |
| **Empàtic_Positiu** | Solidaritat, Catalunya com a exemple, crida al diàleg | *ejemplo a seguir, colaboración, entendimiento* |

### Dimensió 2 — Marc discursiu (`primary_frame`)

| Etiqueta | Definició | Regla d'exclusió |
|----------|-----------|-----------------|
| **Grievance_Economics** | Andalusia infrafinançada per concessions a Catalunya | Exclou si no hi ha comparació directa amb Andalusia |
| **Constitutional_Threat** | Catalunya com amenaça a la unitat d'Espanya o l'Estat de Dret | Exclou si la crítica és exclusivament econòmica |
| **Electoral_Weaponization** | Pactes amb partits catalans per atacar un rival polític nacional | Ha d'incloure atac explícit a un partit estatal |
| **Positive_Reference** | Catalunya com a model de bona pràctica o referent d'èxit | Exclou mencions positives purament electoralistes |
| **Other** | Mencions que no encaixen en cap marc anterior | — |

---

## Part 3: Sentiment

### Global per partit

```{r tbl-sent-partit}
#| tbl-cap: "Distribució de sentiment per partit (N absoluts i % sobre classificades)"
corpus_llm |>
  filter(!is.na(partit)) |>
  group_by(Partit=partit) |>
  summarise(
    N          = n(),
    Hostil     = sum(llm_sentiment_cat=="Hostil_Negatiu"),
    Neutral    = sum(llm_sentiment_cat=="Neutral_Institucional"),
    Empàtic    = sum(llm_sentiment_cat=="Empàtic_Positiu"),
    `% Hostil` = round(100*Hostil/N, 1),
    `% Neutral`= round(100*Neutral/N, 1),
    `% Empàtic`= round(100*Empàtic/N, 1),
    .groups="drop"
  ) |>
  arrange(desc(`% Hostil`)) |>
  kable(align=c("l",rep("r",7))) |>
  kable_styling(bootstrap_options=c("striped","hover"),
                full_width=FALSE, position="left")
```

```{r fig-sent-global}
#| fig-cap: "Distribució de sentiment per partit (% sobre intervencions classificades)"
#| fig-height: 4
corpus_llm |>
  filter(!is.na(partit)) |>
  count(partit, llm_sentiment_cat) |>
  group_by(partit) |>
  mutate(pct=100*n/sum(n)) |>
  ungroup() |>
  mutate(
    partit = fct_reorder(
      partit,
      ifelse(llm_sentiment_cat=="Hostil_Negatiu", pct, 0),
      .fun=sum, .na_rm=TRUE
    ),
    llm_sentiment_cat = factor(llm_sentiment_cat,
      levels=c("Hostil_Negatiu","Neutral_Institucional","Empàtic_Positiu"))
  ) |>
  ggplot(aes(pct, partit, fill=llm_sentiment_cat)) +
  geom_col(position="stack", alpha=0.9) +
  geom_text(aes(label=if_else(pct>6, paste0(round(pct),"%"), "")),
            position=position_stack(vjust=0.5), size=3, color="white", fontface="bold") +
  scale_fill_manual(values=COL_SENTIMENT, name="Sentiment") +
  scale_x_continuous(labels=label_percent(scale=1),
                     expand=expansion(mult=c(0,0.02))) +
  labs(title="Sentiment cap a Catalunya per partit",
       x="% d'intervencions classificades", y=NULL)
```

### Evolució temporal del sentiment per partit

```{r fig-sent-temps}
#| fig-cap: "Evolució del sentiment per trimestre i partit"
#| fig-height: 6
corpus_llm |>
  filter(!is.na(partit), !is.na(data_trim)) |>
  group_by(data_trim, partit) |>
  summarise(
    n_tot    = n(),
    pct_host = 100*mean(llm_sentiment_cat=="Hostil_Negatiu"),
    pct_emp  = 100*mean(llm_sentiment_cat=="Empàtic_Positiu"),
    .groups  = "drop"
  ) |>
  filter(n_tot >= 3) |>
  pivot_longer(c(pct_host, pct_emp), names_to="sentiment", values_to="pct") |>
  mutate(sentiment = recode(sentiment,
    pct_host="Hostil_Negatiu", pct_emp="Empàtic_Positiu")) |>
  ggplot(aes(data_trim, pct, color=sentiment,
             group=interaction(partit, sentiment))) +
  geom_line(linewidth=0.7, alpha=0.85) +
  geom_point(size=1.5, alpha=0.8) +
  facet_wrap(~partit, ncol=2) +
  scale_color_manual(
    values=COL_SENTIMENT[c("Hostil_Negatiu","Empàtic_Positiu")],
    name="Sentiment") +
  scale_x_date(date_breaks="2 years", date_labels="%Y") +
  scale_y_continuous(labels=label_percent(scale=1), limits=c(0,NA)) +
  labs(title="Evolució del sentiment per trimestre i partit",
       subtitle="% Hostil i % Empàtic sobre intervencions classificades (mín. 3/trim.)",
       x=NULL, y="% intervencions")
```

---

## Part 4: Marc discursiu

### Global per partit

```{r tbl-frame-partit}
#| tbl-cap: "Distribució de frames per partit (% sobre intervencions classificades)"
corpus_llm |>
  filter(!is.na(partit)) |>
  count(Partit=partit, frame=llm_primary_frame) |>
  group_by(Partit) |>
  mutate(pct=round(100*n/sum(n),1), N=sum(n)) |>
  ungroup() |>
  pivot_wider(id_cols=c(Partit,N), names_from=frame,
              values_from=pct, values_fill=0) |>
  select(Partit, N, any_of(FRAME_LVLS)) |>
  arrange(desc(
    rowSums(across(any_of(c("Constitutional_Threat","Electoral_Weaponization")),
                   \(x) replace_na(x, 0)))
  )) |>
  kable(align=c("l","r",rep("r",5))) |>
  kable_styling(bootstrap_options=c("striped","hover"),
                full_width=FALSE, position="left")
```

```{r fig-frame-global}
#| fig-cap: "Distribució de frames per partit (% sobre intervencions classificades)"
#| fig-height: 4
corpus_llm |>
  filter(!is.na(partit)) |>
  count(partit, llm_primary_frame) |>
  group_by(partit) |>
  mutate(pct=100*n/sum(n)) |>
  ungroup() |>
  mutate(
    partit = fct_reorder(
      partit,
      ifelse(llm_primary_frame %in%
               c("Constitutional_Threat","Electoral_Weaponization"), pct, 0),
      .fun=sum, .na_rm=TRUE
    ),
    llm_primary_frame = factor(llm_primary_frame, levels=rev(FRAME_LVLS))
  ) |>
  ggplot(aes(pct, partit, fill=llm_primary_frame)) +
  geom_col(position="stack", alpha=0.9) +
  geom_text(aes(label=if_else(pct>6, paste0(round(pct),"%"), "")),
            position=position_stack(vjust=0.5), size=2.8, color="white", fontface="bold") +
  scale_fill_manual(values=COL_FRAME, name="Frame") +
  scale_x_continuous(labels=label_percent(scale=1),
                     expand=expansion(mult=c(0,0.02))) +
  labs(title="Marc discursiu per partit",
       x="% d'intervencions classificades", y=NULL)
```

### Evolució temporal dels frames per partit

```{r fig-frame-temps}
#| fig-cap: "Evolució dels frames principals per trimestre i partit"
#| fig-height: 6
frames_princ <- c("Constitutional_Threat","Electoral_Weaponization","Grievance_Economics")

corpus_llm |>
  filter(!is.na(partit), !is.na(data_trim),
         llm_primary_frame %in% frames_princ) |>
  count(data_trim, partit, llm_primary_frame) |>
  group_by(data_trim, partit) |>
  mutate(n_tot=sum(n), pct=100*n/n_tot) |>
  ungroup() |>
  filter(n_tot >= 3) |>
  mutate(llm_primary_frame=factor(llm_primary_frame, levels=frames_princ)) |>
  ggplot(aes(data_trim, pct, color=llm_primary_frame)) +
  geom_line(linewidth=0.7, alpha=0.85) +
  geom_point(size=1.5, alpha=0.8) +
  facet_wrap(~partit, ncol=2) +
  scale_color_manual(values=COL_FRAME[frames_princ], name="Frame") +
  scale_x_date(date_breaks="2 years", date_labels="%Y") +
  scale_y_continuous(labels=label_percent(scale=1), limits=c(0,NA)) +
  labs(title="Evolució dels frames principals per trimestre i partit",
       subtitle="% sobre classificades en el trimestre (mín. 3)",
       x=NULL, y="% intervencions")
```

---

## Part 5: Sentiment × Frame combinats

```{r fig-heatmap-combo}
#| fig-cap: "Combinació sentiment × frame — % per fila (sobre el total de cada sentiment)"
#| fig-height: 3.5
corpus_llm |>
  count(llm_sentiment_cat, llm_primary_frame) |>
  group_by(llm_sentiment_cat) |>
  mutate(pct=100*n/sum(n)) |>
  ungroup() |>
  mutate(
    llm_sentiment_cat = factor(llm_sentiment_cat,
      levels=c("Hostil_Negatiu","Neutral_Institucional","Empàtic_Positiu")),
    llm_primary_frame = factor(llm_primary_frame, levels=FRAME_LVLS)
  ) |>
  ggplot(aes(llm_primary_frame, llm_sentiment_cat, fill=pct)) +
  geom_tile(color="white", linewidth=0.8) +
  geom_text(aes(label=paste0(round(pct,1),"%")), size=3.5) +
  scale_fill_gradient(low="white", high="#E63946", name="%") +
  scale_x_discrete(labels=\(x) str_replace_all(x,"_","\n")) +
  labs(title="Distribució de frames dins de cada sentiment",
       x="Marc discursiu", y="Sentiment") +
  theme(legend.position="right", axis.text.x=element_text(size=8))
```

```{r fig-combo-partit}
#| fig-cap: "Sentiment × Frame per partit (N absoluts)"
#| fig-height: 5
corpus_llm |>
  filter(!is.na(partit)) |>
  count(partit, llm_sentiment_cat, llm_primary_frame) |>
  mutate(
    llm_sentiment_cat = factor(llm_sentiment_cat,
      levels=c("Hostil_Negatiu","Neutral_Institucional","Empàtic_Positiu")),
    llm_primary_frame = factor(llm_primary_frame, levels=FRAME_LVLS)
  ) |>
  ggplot(aes(llm_primary_frame, n, fill=llm_sentiment_cat)) +
  geom_col(position="stack", alpha=0.9) +
  facet_wrap(~partit, ncol=2, scales="free_y") +
  scale_fill_manual(values=COL_SENTIMENT, name="Sentiment") +
  scale_x_discrete(labels=\(x) str_wrap(str_replace_all(x,"_"," "), 11)) +
  labs(title="Combinació sentiment × frame per partit (N absoluts)",
       x=NULL, y="N intervencions") +
  theme(axis.text.x=element_text(size=7))
```

---

## Part 6: Top diputats per mencions classificades

```{r tbl-top-diputats}
#| tbl-cap: "Top 20 oradors per intervencions classificades amb menció a Catalunya"
corpus_llm |>
  filter(!is.na(partit)) |>
  group_by(Orador=orador, Partit=partit) |>
  summarise(
    N                    = n(),
    `% Hostil`           = round(100*mean(llm_sentiment_cat=="Hostil_Negatiu"), 1),
    `Frame més freqüent` = names(sort(table(llm_primary_frame), decreasing=TRUE))[1],
    `Conf. mitjana`      = round(mean(llm_confidence, na.rm=TRUE), 2),
    .groups = "drop"
  ) |>
  slice_max(N, n=20) |>
  kable(align=c("l","l","r","r","l","r")) |>
  kable_styling(bootstrap_options=c("striped","hover"),
                full_width=FALSE, position="left")
```

---

## Part 7: Mostres qualitatives per partit

Per a cada partit, es mostren fins a 3 exemples aleatoris que cobreixen **frames
i sentiments** el més diversos possible, per il·lustrar la varietat discursiva
dins de cada grup parlamentari.

```{r mostres}
#| results: asis
#| echo: false

extract_snippet <- function(text, pattern=REGEX_CATALUNYA_EXT, n_words=60L) {
  words   <- str_split(text, "\\s+")[[1]]
  n       <- length(words)
  match_i <- which(str_detect(words, pattern))
  if (length(match_i) == 0L) return(paste(words[seq_len(min(n,120))], collapse=" "))
  idx     <- match_i[1L]
  start_w <- max(1L, idx - n_words)
  end_w   <- min(n,  idx + n_words)
  ctx     <- words[start_w:end_w]
  rel     <- idx - start_w + 1L
  ctx[rel] <- paste0(
    '<mark style="background:#ffe066;padding:0 2px;border-radius:2px;font-weight:bold">',
    ctx[rel], "</mark>")
  prefix <- if (start_w > 1L) "<em>[…]</em> " else ""
  suffix <- if (end_w < n)    " <em>[…]</em>" else ""
  paste0(prefix, paste(ctx, collapse=" "), suffix)
}

partits_ok <- corpus_llm |>
  filter(!is.na(partit)) |>
  count(partit) |>
  filter(n >= 3) |>
  pull(partit) |>
  sort()

set.seed(42)
for (p in partits_ok) {
  sub <- corpus_llm |>
    filter(partit == p, !is.na(llm_primary_frame), !is.na(llm_sentiment_cat))

  # Maximitza diversitat: tria fins a 3 files cobrint combinacions sentiment×frame úniques
  sub_ranked <- sub |>
    mutate(combo = paste(llm_sentiment_cat, llm_primary_frame, sep=" | ")) |>
    group_by(combo) |>
    slice_sample(n=1) |>
    ungroup() |>
    slice_sample(n=min(3L, n_distinct(sub$llm_primary_frame, sub$llm_sentiment_cat)))

  cat(sprintf('\n### %s\n\n', htmltools::htmlEscape(p)))

  for (i in seq_len(nrow(sub_ranked))) {
    r <- sub_ranked[i, ]
    snippet  <- extract_snippet(r$text)
    sent_col <- switch(r$llm_sentiment_cat,
      Hostil_Negatiu        = "#E63946",
      Neutral_Institucional = "#6c757d",
      Empàtic_Positiu       = "#2a9d8f",
      "#6c757d")
    link <- if (!is.na(r$url_interv))
      sprintf(' <a href="%s" target="_blank" style="text-decoration:none" title="Obrir vídeo">&#9654;</a>',
              r$url_interv)
    else ""

    cat('<div style="border:1px solid #ddd;border-radius:6px;padding:14px 18px;margin-bottom:14px;background:#fafafa">\n')
    cat(sprintf(
      '<p style="margin:0 0 5px 0;font-size:.9em"><strong>%s</strong> &nbsp;·&nbsp; %s%s</p>\n',
      htmltools::htmlEscape(r$orador),
      format(as.Date(r$fecha), "%d/%m/%Y"),
      link
    ))
    cat(sprintf(
      '<p style="margin:0 0 8px 0;font-size:.78em;color:#666"><em>%s &nbsp;·&nbsp; Leg. %s</em></p>\n',
      htmltools::htmlEscape(r$titol_sessio), r$legislatura
    ))
    cat(sprintf(
      '<p style="margin:0 0 8px 0"><span style="background:%s;color:white;padding:2px 7px;border-radius:3px;font-size:.78em;font-weight:bold">%s</span> &nbsp;<span style="background:#e9ecef;color:#333;padding:2px 7px;border-radius:3px;font-size:.78em">%s</span> &nbsp;<span style="color:#999;font-size:.78em">conf. %.2f</span></p>\n',
      sent_col, r$llm_sentiment_cat, r$llm_primary_frame, r$llm_confidence
    ))
    if (!is.na(r$llm_reasoning) && nchar(trimws(r$llm_reasoning)) > 0)
      cat(sprintf(
        '<p style="margin:0 0 8px 0;font-size:.82em;color:#555;font-style:italic">%s</p>\n',
        htmltools::htmlEscape(trimws(r$llm_reasoning))
      ))
    cat(sprintf('<p style="margin:0;line-height:1.6;font-size:.9em">%s</p>\n', snippet))
    cat('</div>\n\n')
  }
}
```
